臺灣彰化地方法院刑事判決　　　　　　　　　　　　　九十年度易字第一一二號
　　公　訴　人　臺灣彰化地方法院檢察署檢察官
　　被　　　告　甲○○
　　被　　　告　乙○○
　　被　　　告　丙○○
右列被告等因傷害等案件，經檢察官提起公訴 (八十八年度偵字第八０五一號)，本
院判決如左：
    主  文
甲○○共同損壞他人之窗戶玻璃扇，足以生損害於他人，累犯，處拘役拾日，如
易科罰金以佰元折算壹日；又共同傷害人之身體，累犯，處有期徒刑月，如易科
罰金以佰元折算壹日。
乙○○共同損壞他人之窗戶玻璃扇，足以生損害於他人，處拘役貳拾日，如易科罰
金以佰元折算壹日；又共同傷害人之身體，處有期徒刑貳月，如易科罰金以佰元
折算壹日。
丙○○連續傷害人之身體，處有期徒刑肆月，如易科罰金以佰元折算壹日。扣案之
扁型菜刀及四方型菜刀各壹把沒收。
    事  實
一、甲○○曾屢犯詐欺前科，於民國八十二年四月間因偽造文書案件，經臺灣高等法
    院臺中分院判處有期徒刑一年八月確定，於八十七年十一月十七日執行完畢。甲○○、乙○○父子二人，與鄰居丙○○常因細故生有不悅，互有口角，甲○○、
    乙○○二人遂於八十八年五月三十一日十三時十分許，持不明器物，前往彰化縣
    彰化市○○路五五五之二號丙○○住處，其等共同基於毀損之犯意聯絡，砸毀丙○○住處之窗戶玻璃三扇，丙○○見狀即萌傷害之概括犯意，先進入廚房持其所
    有之扁型菜刀一把，於該住處砍傷甲○○，使甲○○受有右頰裂傷、右下唇裂傷
    之傷害，續又持其所有之四方型菜刀以丟擲方式，擊中乙○○之肢體，使乙○○
    之肢體受有輕微傷害（未驗傷）；而甲○○、乙○○父子，於此時、地，亦共同
    基於傷害之犯意聯絡，以該不明器物，傷害丙○○，致丙○○受有頭部外傷、頭
    皮血腫合併裂傷、胸腹部鈍傷等傷害。嗣經警方據報後前往處理，並扣得前揭扁
    型菜刀（起訴書載為豬刀）、四方型菜刀各一把。
二、案經甲○○、乙○○及丙○○訴由彰化縣警察局彰化分局報告臺灣彰化地方法院
    檢察署檢察官偵查起訴。
    理  由
一、訊據被告甲○○、乙○○均矢口否認涉有毀損及傷害之犯行，皆辯稱：其等非但
    未為前開犯行，且被告甲○○猶因不肯借錢予被告丙○○而遭砍傷，是其二人係
    無辜云云；另被告丙○○則除承認扣案四方型及扁型菜刀均其所有及以四方型菜
    刀丟擲乙○○外，餘否認之，並辯稱：其受王家父子傷害，為求保命即逃逸之，
    絕持刀砍傷被告甲○○云云。惟查：（一）有關被告甲○○、乙○○父子如何毀
    損告訴人丙○○所有之窗戶玻璃及傷害告訴人丙○○之事實，業據告訴人丙○○
    指訴綦詳，且有照片十六幀及沙鹿童綜合醫院所出具之診斷證明書附卷可稽，而
    觀該診斷書有合併裂傷之記載；照片顯示有三扇窗戶玻璃受毀、住處之地板則呈
    血漬斑斑狀，此與證人即事後至現場者黃樹山於偵訊中所供「看到地板有血，玻
    璃破裂」相符，該證據之顯示與告訴人丙○○所指又相互吻合，是被告甲○○、
    乙○○所辯，係卸責之詞，不可採信。（二）有關被告丙○○如何持刀或以砍傷
    之方式；或以丟擲之方式，連續傷害告訴人甲○○、乙○○父子等情，亦據告訴
    人甲○○、乙○○指訴明確，且有扁型菜刀及四方型菜刀各一案可證，復有省立
    彰化醫院出具之診斷證明書一紙在卷可參，而關於告訴人乙○○受傷部分，則亦
    據證人即至現場處理之警員朱炳榕於偵訊中，證稱「乙○○身上也有傷，應屬於
    皮肉破損之傷，不嚴重」等語佐證，是被告丙○○所辯，亦係脫罪之詞，不可採
    信。綜上，本件罪證明確，被告甲○○、乙○○、丙○○之犯行，洵堪認定。
二、核被告被告甲○○、乙○○所為，係均犯刑法第二百七十七條第一項之傷害罪及
    同法第三百五十四條毀損罪；被告丙○○所為，係犯刑法第二百七十七條第一項
    之傷害罪。被告丙○○前後傷害告訴人甲○○、乙○○父子之行為，時間緊接，
    犯罪構成要件相同，顯係基於概括犯意為之，為連續犯，依法以一罪論，並加重
    其刑。公訴人就此部分，未論以連續犯，稍有未合。被告甲○○、乙○○二人就
    上開犯行，有犯意聯絡及行為分擔，俱為共同正犯。被告甲○○、乙○○二人所
    犯傷害與毀損二罪間，犯意各別，罪質互異，均應分論併罰，公訴人認係牽連犯
    ，略有誤會。又被告被告甲○○曾因偽造文書案件，經臺灣高等法院臺中分院判
    處有期徒刑一年八月確定，於八十七年十一月十七日執行完畢，有臺灣彰化地方
    法院檢察署刑案資料查註紀錄表在卷可稽，其於五年內再犯有期徒刑以上之本罪
    ，為累犯，應依法加重其刑。爰審酌被告等人之犯罪動機、目的、手段、所生之
    危害及犯罪後之態度等一切情狀，各量處如主文所示之刑，均諭知易科罰金之折
    算標準。扣案之扁型菜刀及四方型菜刀各一把，係被告丙○○所有，且業供其犯
    罪所用，已如前述，故依法予以宣告沒收。
三、據上論斷，應依刑事訴訟法第二百九十九條第一項前段，刑法第二十八條、第五
    十六條、第二百七十七條第一項、第三百五十四條、第四十七條、第四十一條、
    第三十八條第一項第二款，罰金罰鍰提高標準條例第一條前段、第二條前段，判
    決如主文。
本案經檢察官陳德芳到庭執行職務。
中      華      民      國      九十一      年  一      月    二十四    日
                                臺灣彰化地方法院刑事第一庭
                                    法      官  洪  志 賢
右正本證明與原本無異。
如不服本判決，應於判決送達後十日內，向本院提出上訴狀（須附繕本）。
告訴人或被害人對於判決如有不服具備理由請求檢察官上訴者，其上訴期間之計算係
以檢察官收受判決正本之日期為準。
                                    法院書記官 洪  年  慶
中      華      民      國      九十一      年  一      月    二十八    日
刑法第二百七十七條
傷害人之身體或健康者，處三年以下有期徒刑，拘役或一千元以下罰金。
犯前項之罪，因而致人於死者，處無期徒刑或七年以上有期徒刑，致重傷者，處三年
以上，十年以下有期徒刑。
刑法第三百五十四條
毀棄、損壞前二條以外之他人之物或致令不堪用，足以生損害於公眾或他人者，處二
年以下有期徒刑、拘役或五百元以下罰金。
